【裁判字號】    98,交聲,3703
【裁判日期】    981012
【裁判案由】    聲明異議
【裁判全文】
臺灣臺中地方法院交通事件裁定        98年度交聲字第3703號
原處分機關  交通部公路總局台中區監理所豐原監理站
異  議  人
即受處分人  大邦交通有限公司
代  表  人  陳錡烈
上列異議人即受處分人因違反道路交通管理處罰條例案件，對於
交通部公路總局台中區監理所豐原監理站民國98年9月1日所為之
裁決（豐監稽違字第裁00-000000000號違反道路交通管理事件裁
決書），聲明異議，本院裁定如下：
    主    文
異議駁回。
    理    由
一、原處分機關略以：異議人即受處分人大邦交通有限公司（下
    稱受處分人）所有車牌號碼66-RB號營業半拖車，於民國98
    年7月1日11時4分許，行經國道一號高速公路泰山收費站，
    因「汽車車身屬不可變更設備而變更（變更軸距，原登記10
    00公分，實測830公分）行駛」之違規，為交通部公路總局
    台北區○○○○○路檢稽查小組以北監字第400047737號舉
    發違反道路交通管理事件通知單舉發。受處分人係違反道路
    交通管理處罰條例第18條第1項規定，本站於98年9月1日以
    豐監稽違字第裁00-000000000號裁決書，裁處罰鍰新台幣七
    千二百元，責令檢驗，受處分人不服聲明異議，未逾法定期
    限。本案依舉發單位舉發之違規事實及及復函裁處等語。
二、受處分人則以：受處分人所有66-RB車輛雖於97年7月1日11
    時4分在泰山收費站遭員警舉發違規，惟依交通部公路總局
    98 年5月20日召開「後3軸半拖車擅自變更軸距規格後續檢
    驗配套及防範措施事宜」會議記錄所載：宣導改善期程約三
    個月，於改善期間內暫緩開單取締，以維業者生計。請法院
    查明，並撤銷罰單，以維護受處分人權益等語，聲明異議。
三、按汽車車身、引擎、底盤、電系等重要設備變更或調換，或
    因交通事故遭受重大損壞修復後，不申請公路主管機關施行
    臨時檢驗而行駛者，處汽車所有人新台幣二千四百元以上九
    千六百元以下罰鍰，並責令其檢驗，道路交通管理處罰條例
    第18條第1項定有明文。又汽車或拖車有車身、引擎、底盤
    、電系或其他重要設備變更調換之情形者，應申請實施臨時
    檢驗，道路交通安全規則第45條第1項第1款亦有明定。
四、查本件異議人即受處分人大邦交通有限公司（下稱受處分人
    ）所有車牌號碼66-RB號營業半拖車，於98年7月1日11時4分
    許，行經國道一號高速公路泰山收費站，因「汽車車身屬不
    可變更設備而變更（變更軸距，原登記1000公分，實測830
    公分）行駛」之違規，為交通部公路總局台北區○○○○○
    路檢稽查小組依道路交通管理處罰條例第18條第1項規定舉
    發等情，為受處分人所不爭執，並有交通部公路總局台北區
    監理所98年7月1日北監字第400047737號舉發違反道路交通
    管理事件通知單、拖車車籍查詢報表各一份在卷可稽。受處
    分人所提交通部公路總局98年5月20日召開之「後3軸半拖車
    擅自變更軸距規格後續檢驗配套及防範措施事宜」會議紀錄
    ，雖載有宣導改善期程約三個月，於改善期間內暫緩開單取
    締等內容，然該會議記錄現仍報請交通部參處中，交通部公
    路總局並未就其會議結論正式函文各地監理所辦理，有交通
    部公路總局台北區監理所98年7月30日北監營字第098602317
    0號函附卷足憑，是該會議紀錄僅止於行政機關內部作業程
    序，尚未執為各級機關適用法律及民眾認知執法機關適用法
    律意見之依據。況觀諸該會議紀錄，所謂改善期間內暫緩開
    單取締之內容，乃與會委員其中之二位提出之建議，而於會
    議中併予記錄，並非該會議之結論，尚無拘束主管機關及其
    所屬各級機關之效力，受處分人據此聲明異議自無可採。從
    而原處分機關根據原舉發機關舉發之違規事實，依道路交通
    管理處罰條例第18條第1項規定，裁處受處分人罰鍰新台幣
    七千二百元，責令檢驗，並無不合。本件受處分人聲明異議
    為無理由，應予駁回。
五、據上論斷，應依道路交通管理處罰條例第87條、道路交通案
    件處理辦法第19條，裁定如主文。
中    華    民    國    98    年    10    月    12    日
                    交通法庭    法  官  鍾堯航
上正本證明與原本無異。
如不服本裁定應於送達後五日內向本院提出抗告狀。
                                書記官  吳淑願
中    華    民    國    98    年    10    月    12    日


司法院資訊處製作；財團法人民間司法改革基金會備份。
